OMAR A. GUERRERO

DEVELOPER & UI/UX DESIGNER



Programador con más de 2 años de experiencia en el desarrollo de paginas web parte frontend y backend. Actualmente estudio la carrera Ingeniería de Sistemas en la Universidad Peruana Unión (UPeU).

No obstante, durante el proceso de preparación académica he venido realizando pasantías en lagunas de las empresas donde he ejercido algunas de mis habilidades en el sector del desarrollo de software

Email:

omarguerreropusma@gmail.com

Website:

omargpax.pages.dev

Java JavaScript C# SQL

EXPERIENCIAS

DESAROLLADOR

2021 – 2021 / Spring framework

- Trabajando con microservicios
- Reducción de tiempo de respuesta y persistencia de datos.

DESAROLLADOR

2022 – 2022 / Angular & .NET Core

 Filtro de datos y persistencia de los mismo en busquedas de entidades de la empresa.

DESAROLLADOR Y DISEÑADOR

2022 - now / Angular y Spring framework

 Construcción de servidor kundu para monitero y control.

EDUCACIÓN

EDUCACIÓN BASICA

2019 / I.E. ADVENTISTA - JSM

2020 / Brittany ingles academy

EDUCACIÓN SUPERIOR

2020 - now / Ing. Sistemas - UPeU

COMPLEMENTOS

INGLES A1

2020 / Brittany ingles academy

CURSO DE MICROSERVICIOS CON SPRING

2021 / Platzi - virtual

21 Hr Teoría y practica

PORTUGUES B2

2022 / Treinamento do IATec